# 控股股东资金占用的专项报告

提问人：yry3183 时间：2016-03-18 16:33:06
陈版，公司股改时应交的个人所得税，经商请税局暂缓缴纳，但未取得税局书面认可资料，账务处理时计提了应缴税金，并同时挂股东往来。现股东同意由公司分红，并将此分红款办理代扣代缴。请问，出具 2015 年度占用资金专项报告时，是否应披露项代扣代缴事项？事实上，公司未实际缴纳，也就未形成事实上的股东占用资金，且近期将结清该项纳税事项，我理解不应理解为股东占用资金。这样对吗？

回答人：chenyiwei
我理解，公司在这一安排中只是扣缴义务人，不是承担首要义务的纳税人，公司的义务仅限于在收到股东缴纳的款项后将其作为税款转付给税务机关，并不存在独立的缴纳税款的义务，在此情况下分别挂应收款和应付款是否恰当？